【裁判字號】    95,聲,479
【裁判日期】    950704
【裁判案由】    發還擔保金
【裁判全文】
臺灣板橋地方法院民事裁定               95年度聲字第479號
聲  請  人
即  債務人  乙○○
代  理  人  曾冠棋律師
相  對  人
即  債權人  甲○○
上列聲請人聲請發還擔保金事件，本院裁定如下：
    主      文
聲請人於本院九十四年度存字第六四三一號擔保提存事件一案所
提存之擔保金新臺幣貳拾萬元准予發還。
聲請程序費用由相對人負擔。
    理      由
一、本件聲請意旨略以：聲請人前聲請鈞院以94年度聲字第2653
    號民事裁定，准聲請人供擔保新臺幣（下同）200,000 元後
    ，鈞院94年度執字第35008 號強制執行程序中關於遷讓房屋
    部分之強制執行程序，於鈞院94年度再易字第25號再審之訴
    事件判決確定前應暫予停止。聲請人遂依上開裁定提供
    200,000 元為擔保金，請求停止前開強制執行程序在案。嗣
    鈞院94年度再易字第25號再審之訴事件業經鈞院判決聲請人
    敗訴確定，聲請人乃以存證信函催告相對人行使權利，而相
    對人於收受後迄未行使，為此，爰依民事訴訟法第104 條第
    1 項第3 款規定，聲請發還擔保金等語，並提出本院94年度
    存字第6431號提存書、94年度聲字第2653號民事裁定、93年
    度簡上字第164 號民事判決、94年度再易字第25號民事判決
    、存證信函暨其回執等影本各1 件為證。
二、按訴訟終結後，供擔保人證明已定20日以上之期間，催告受
    擔保利益人行使權利而未行使，或法院依供擔保人之聲請，
    通知受擔保利益人於一定期間內行使權利並向法院為行使權
    利之證明而未證明者，法院應依供擔保人之聲請，以裁定命
    返還其提存物或保證書，民事訴訟法第104條第1項第3 款定
    有明文。又依同法第106 條規定，前開規定於其他依法令供
    訴訟上之擔保者，亦準用之。
三、經查聲請人上開主張，經本院依職權調閱本院94年度聲字第
    2653號停止執行卷、94年度執字第35008 號遷讓房屋執行卷
    、93年度簡上字第164 號遷讓房屋卷、94年度再易字第25號
    再審之訴卷及94年度存字第6431號擔保提存卷核閱屬實，復
    有聲請人提出之存證信函暨其回執影本及本院民事紀錄科查
    詢表4 紙在卷為證，聲請人之聲請意旨核與民事訴訟法第
    104 條第1 項第3 款規定相符，應予准許。
四、依民事訴訟法第95條、第78條，裁定如主文。
中    華    民    國    95    年    7     月    4     日
                  民事第三庭    法  官  吳佳穎
以上正本係照原本作成
如對本裁定抗告須於裁定送達後10日內向本院提出抗告狀，並應
繳納抗告裁判費新台幣1,000元整。
中    華    民    國    95    年    7     月    4     日
                          書記官  黃美雲


司法院資訊處製作；財團法人民間司法改革基金會備份。
